#### Kontakt

www.linkedin.com/in/ursulakuehn (LinkedIn)

### Top-Kenntnisse

Interne Kommunikation Employer Branding CEO Positionierung

## Languages

Italienisch (Full Professional)
Französisch (Limited Working)
Deutsch (Native or Bilingual)
Englisch (Full Professional)

### Certifications

LINC Personality Profiler | Trainerin / Coach

# Ursula Kühn

Sparringspartner für Kommunikation in KMU | Entwicklung und Implementierung von internen Kommunikationsprozessen mit flexiblen Strukturen | top-down & bottom-up

Freiburg und Umgebung

# Zusammenfassung

Dass Unternehmer die Menschen in Ihrem Unternehmen mit wichtigen Botschaften erreichen, ist in Zeiten des Informations-Überflusses keine Selbstverständlichkeit mehr. Und die Erwartungshaltung der Mitarbeiter hat sich durch die allseits verfügbaren Informationen in den Medien verändert. Daher ist es inzwischen auch in kleinen und mittelständischen Unternehmen. erfolgskritisch, Kommunikationsprozesse zu schaffen, die die Mitarbeiter mit den Strategien, Zielen und wichtigen Projekten teilhaben lassen – und auch einen Dialog mit ihnen ermöglichen. Es liegt mir am Herzen, Unternehmern beim Aufbau ihrer Mitarbeiterkommunikation als Sparringspartner zur Seite zu stehen, damit sie eine werte-orientierte, wertschätzende interne Kommunikation rasch implementieren und mit Leben füllen. Mit dabei sind fast zwanzig Jahre Erfahrung im Auf- und Ausbau der internen Kommunikation in einem mittelständischen Produktionsunternehmen als Mittlerin zwischen Inhabern und Belegschaft.

Mitarbeiterkommunikation ist kein Selbstzweck. Sie leistet einen wichtigen Beitrag zur Erreichung der Unternehmensziele: Einerseits, indem sie den Beitrag der Mitarbeiter thematisiert und deren Erfolge feiert und – ganz wichtig-, indem sie die Entscheidungen der Geschäftsführung argumentativ vermittelt und durch die verschiedenen Kanäle hinweg so verdichtet, dass sie von allen Führungskräften und Mitarbeitenden wahrgenommen und umgesetzt werden.

Klassische Kommunikationstools und -methoden gehören zu meinem Repertoire ebenso wie systemische Beratung. Ich höre sehr oft, dass Menschen das Bedürfnis nach Zugehörigkeit haben und sich wünschen, respektiert und in ihrer Leistung wahrgenommen zu werden. Dazu will ich mit meiner Beratung zur internen Kommunikation beitragen.

→ Als externe Beraterin für Mitarbeiterkommunikation begleite ich kleine und mittelständische Unternehmen bei der Konzeption und der Einführung einer integrierten Mitarbeiterkommunikation.

Meine Erfahrung aus über 17 Jahren in leitender Funktion in der Unternehmenskommunikation in einem mittelständischen Familienunternehmen bringe ich in die Zusammenarbeit mit Produktionsunternehmen in den Branchen Maschinenbau und Verpackungsindustrie ein.

Sie erreichen mich per Nachricht hier auf LinkedIn oder per E-Mail an willkommen@ursula-kuehn.de

PS: Gerne spreche ich mit Ihnen über Strategische Kommunikation bei Restrukturierungsmaßnahmen, Firmenübernahmen, Kommunikation interner Veränderungsprozesse. Employer Branding. Event-Konzeption und Organisation. Führungskräfte-Tagungen. Redenschreiben. Klassische Pressearbeit. CEO-Positionierung.

# Berufserfahrung

Ursula Kühn
Expertin für interne Kommunikation in KMU
Februar 2019 - Present (3 Jahre 3 Monate)
Waldkirch im Breisgau

Auf- und Ausbau von Mitarbeiterkommunikation und Öffentlichkeitsarbeit. Dies beinhaltet unter anderem: strategische Kommunikation bei Restrukturierungsmaßnahmen, Firmenübernahmen, Kommunikation interner Veränderungsprozesse. Employer Branding. Event-Konzeption und Organisation. Führungskräfte-Tagungen. Redenschreiben. Pressearbeit. CEO-Positionierung.

August Faller GmbH & Co. KG
Head of Corporate Communications
April 2002 - Februar 2019 (16 Jahre 11 Monate)
Waldkirch (Breisgau)

Durch die vertrauensvolle Zusammenarbeit mit den Gesellschaftern konnte ich wertvolle Einsichten in die Aufgaben und Herausforderungen der Unternehmensleitung gewinnen, vor allem wenn es um den Spagat zwischen der notwendigen Vertraulichkeit und der von den Führungskräften und den Mitarbeitern erwartete Transparenz geht. Strategische Themen

so offen wie möglich zur richtigen Zeit an die richtigen Adressaten zu kommunizieren, gehörte - neben der "normalen" Regelkommunikation - zu den Kernthemen der integrierten Mitarbeiterkommunikation bei Faller. Diese interessanten Aufgaben und der offene Austausch mit der Geschäftsleitung haben mir viel Freude bereitet und ich bin dankbar für die Erfahrung, den Wachstumsprozess des Unternehmens im Rahmen meiner Aufgaben als Kommunikationsverantwortlich mit zu gestalten.

#### Details:

Stabsstelle, Direct Report zu den Inhabern.

Die Aufgaben umfassten: Kommunikationsstrategie für die Unternehmensgruppe, Pressearbeit für allg. Unternehmensthemen, Redaktion und Erstellung des Nachhaltigkeitsberichtes, Konzeption, Auf- und Ausbau des Intranets für die Faller Gruppe, Employer Branding in Kooperation mit Personalleitung, Sponsoring.

Strategische Change Management-Projekte: Restrukturierung der Produktionsbereiche/Standorte, Internationalisierung, Einführung SAP. Kommunikationskonzepte und Kampagnen-Umsetzung: Unternehmenswerte, Einführung Vertrauensarbeitszeit, Mitarbeiterkapitalbeteiligung.

Mannesmann Plastics Machinery AG Sekretärin des Vorstands Finanzen März 2001 - März 2002 (1 Jahr 1 Monat) München

#### Klassisches Sekretariat:

- Planung und Koordination von Veranstaltungen
- Redenschreiben
- Büroorganisation
- Führung des Berichtswesens Einkauf der MPM AG für die Tochtergesellschaften in Deutschland, Schweiz, Frankreich und USA

Krauss-Maffei Kunststofftechnik GmbH Assistentin der Geschäftsleitung Technik Juli 1998 - Februar 2001 (2 Jahre 8 Monate) München

Neben den Assistenzaufgaben, wie Büro- und Tagungsorganisation habe ich für den Bereich Technik (Spritzgießtechnik) im Rahmen meines Fachstudiums Public Relations an der BAW München ein Konzept für die Interne Kommunikation erarbeitet und umgesetzt. Dazu gehörte die

Konzeption und Allein-Redaktion der Mitarbeiterzeitung sowie Redenberatung und Redenschreiben für die Geschäftsleitung Technik.

Zugute kamen mir in dieser Position die Erfahrungen aus den Abteilungen Vertrieb und Marketing für Spritzgießmaschinen, vor allem was die Kommunikation zwischen den Abteilungen, den internationalen Standorten und die Erwartungen an die top-down Kommunikation betraf.

# Ausbildung

Systemische Beratung & Kommunikation
SySt Institut, München, Systemische Organisationsentwicklung,
Psychotraumatologie, Hypnotherapeutische Kommunikation · (2012 - 2017)

Bayerische Akademie für Werbung und Marketing (BAW), München Fachwirt Public Relations, Public Relations, Öffentlichkeitsarbeit (1999)

Universität Augsburg

M.A., Engl. Sprachwissenschaft, Italienische Sprach- und Literaturwissenschaft (1990)